# 购买房企在建项目

提问人：1111222222 时间：2023-07-28 17:33:58
某非房地产公司A拟购买房地产公司B在建项目，其账面资产主要为开发成本 1000 万和应付账款 1000 万，收购价为 500 万，请教陈版：
（ 1 ）该项购买按照集中度测试是否属于单一资产实体，不作为合并处理？
（ 2 ）若属于单一资产实体，上述收购的资产和负债应如何处理。是否直接按其账面开发成本 1000 万和应付账款 1000 万过录到A公司账面？收购的价款是否披露为其他非流动资产，需要摊销吗？

回答人：chenyiwei
1 、收购房地产开发项目可以通过集中度测试，所以被收购的标的不构成业务，按照不构成业务的资产购买处理。
2 、在合并报表层面，开发成本的初始计量金额=交易价格 500 万+承接负债 1000 万=1500万元。
3 、个别报表层面，将 500 万元收购款作为长期股权投资核算也是可以的。但后续随着项目公司利润的实现和分回，在合并报表层面确认投资收益的同时，需谨慎对其计提减值。